【裁判字號】    90,交聲,392
【裁判日期】    901112
【裁判案由】    聲明異議
【裁判全文】
臺灣臺中地方法院交通事件事裁定                    九十年度交聲字第三九二號
    原處分機關  交通部公路局台中區監理所
    異 議人 即
    受 處分 人  甲○○
右列受處分人因違反道路交通管理處罰條例案件，對於交通部公路局臺中區監理所中
華民國九十年十月四日所為之處分（中監違字第駕裁六○─Ｈ00000000號裁
決書），聲明異議，本院裁定如左：
    主  文
原處分關於汽車駕駛人，行經有燈光號誌管制之交岔路口闖紅燈部分撤銷。
甲○○汽車駕駛人，行經有燈光號誌管制之交岔路口闖紅燈，處新台幣貳仟柒佰元，
並記違規點數參點。
    理  由
一、按汽車駕駛人，行經有燈光號誌管制之交岔路口闖紅燈者，處新台幣 (下同)一
    千八百元以上五千四百元以下之罰鍰；而汽車駕駛人違反道路交通管理處罰條例
    第五十三條規定者，除依該條款處罰鍰外，並記違規點數三點，道路交通管理處
    罰條例第五十三條、第六十三條第一項第三款分別定有明文。
二、本件聲明異議意旨略以：受處分人即異議人甲○○當日駕車越過停止線時號誌燈
    剛轉為黃燈，進入交岔路口內時始變成紅燈，當時車旁有三輛機車亦併行進入，
    警員並未見到受處分人進入路口之狀況，原裁決處分顯有違誤，爰就原裁決所為
    闖紅燈之處分聲明異議 (至於持逾期駕駛執照駕車部分，未據異議，業經確定)
    云云。
三、本院查：受處分人對於曾在民國九十年七月二十九日中午十二時四十五分許，駕
    駛其所有之車牌號碼Ｈ二─六四四九號自小客車，沿台中縣太平市○○路行經該
    路與同路七五一巷設有行車管制號誌之交岔路口時，為警舉發闖越紅燈之事實不
    爭執，並經證人即舉發警員洪台生於本院九十年十一月九日訊問時結證屬實，復
    有台中縣警察局九十年七月二十九日中縣警交字第Ｈ00000000號舉發違
    反道路交通管理事件通知單影本在卷可資佐證；又證人洪台生於本院同日訊問時
    證稱：「 (問：違規情形如何)異議人是走東平路，交岔路口是Ｔ字路口，該路
    口是和七五一巷交叉，異議人的汽車還沒有進入路口前就已經是紅燈了，他前面
    的機車比較有爭議，我在異議人進入路口時就已經看到他的廂型車」；「 (問：
    是否可能是在號誌變換過程異議人已經進入路口？)不可能」等語，而證人洪台
    生係執勤警員，其立場客觀中立，且其與受處分人素不相識，亦無宿怨，苟受處
    分人無該等違規情事，舉發員警當無設詞攀誣之理，其所為之證言，應屬真實可
    信，是受處分人於前揭時地駕駛其所有之自小客車違規闖紅燈之事實，已甚明確
    。再進一步言，縱依受處分人所陳，其所駕駛之自小客車越過停止線時號誌燈剛
    轉為黃燈，進入交岔路口內時始轉為紅燈云云，惟受處分人在越過停止線前號誌
    燈既已轉為行將變成紅燈之黃燈，仍強行闖越直行，致在交通號誌已轉為紅燈時
    ，所駕駛之自小客車仍在交岔路口內，受處分人之行為亦屬闖紅燈，受處分人前
    開辯解，委無可採。從而，受處分人既然確有前揭違規行為，原處分機關本諸權
    責，就受處分人違規闖紅燈部分，依據道路交通安全處罰條例第五十三條第一項
    之規定，裁處罰鍰二千七百元固非無見，惟漏未依該條例第六十三條第一項第三
    款規定，對受處分人記其違規點數，核與法不合，受處分人異議雖無理由，惟原
    處分既有違誤，自應予撤銷，另依前揭規定諭知受處分人應處罰鍰二千七百元，
    並記違規點數三點。
四、據上論斷，應依道路交通管理處罰條例第八十七條第二項、道路交通案件處理辦
    法第二十條，裁定如主文。
中      華      民      國      九十      年      十一      月  十二    日
                                臺灣臺中地方法院交通法庭
                                      法  官  劉長宜
右正本證明與原本無異。
如不服本裁定，應於送達後五日內，向本院提出抗告狀。
                                      書記官
中      華      民      國      九十      年      十一      月   十五   日


司法院資訊處製作；財團法人民間司法改革基金會備份。
